# 请教陈版主，有关委托代销的相关事项

提问人：jizhaoman 时间：2011-08-25 14:28:17
陈版主：你好，想请教一黄金饰品加工公司A，其下设有一分公司B，该分公司B主要是代销A公司的产品。 1 ）委托代销（收取佣金）模式：A公司如果以委托B公司代销处理：B公司是否应就受托代销商品赚取的佣金交纳5%营业税？ 2 ）直接销售：A公司先出售给B公司，做为内部销售；B公司作为内部采购，再做销售处理。 从上面看来，是不是第二种处理办法更可取？ 3 ）能否不做代销也不做销售处理？仅仅作移库处理？ 谢谢~

回答人：chenyiwei
我理解分公司并非法人主体，严格意义上不存在“代销”总公司产品的问题。第二种方法相对比较清晰，税务上的争议较少。内部会计核算上，双方可以仅作移库处理，但要关注增值税的视同销售的规定。